Inventaris van de kaarten tekeningen behorend bij het archief van de Deli Maatschappijen en de Waterleiding Maatschappij Ajer Beresih NV
Nationaal Archief, Den Haag
- VIJFDE HOOFDRUBRIEK: KAARTEN EN TEKENINGENARCHIEF VAN DE N.V. VERENIGDE DELI-MAATSCHAPPIJEN EN DE WATERLEIDINGMIJ AJER BERESIH N.V.
  - Aanplant en bodemgesteldheid, C
    - Bodemgesteldheid, 2
      - Kaarten betreffende de grondsoorten van de ondernemingen, door de Landmeetkundige Dienst van de Deli Maatschappij, 1951, 1952; 678-690; lichtdrukken 13 bladen; schaal: 1:10.000
        Getekend door Soengkoen.
        - Bandar Klippa, 678
        - Bulu Tjina, 679
        - Kwala Begumit, 680
        - Kwala Bingei, 681
        - Lubu Dalam, 682
        - Lubu Dalam, concessie Kotta Lama, 683
        - Medan Estate, 684
        - Paja Bakong, 685
        - Pungei, 686
        - Rotterdam A.B., 687
        - Sampali, 688
        - Tandem,1952, 689
        - Tuntungan, 690
  - Emplacement, D
    - Plattegrond van het emplacement van Bindjei Estate, door A. Tooy Rotty, 1915; 691; 1 blad; schaal: 1:2.000
    - Ontwerptekeningen, emplacementskaarten en situatieschetsen betreffende diverse ondernemingen van de Deli Maatschappij, ca. 1915-1931; 692; calques en lichtdrukken 1 omslag; schaal: 1:100-1:5.000
      In bepaalde gevallen getypte toelichting aangehecht.
    - Kaart betreffende het emplacement van de onderneming Gedong Djohore, 1925; 693; 1 blad; schaal: 1:2.000
    - Kaart van de kampong Kwala Bekalla op de onderneming Padang Boelan, door Soengkoen, 1929; 694; 1 blad; schaal: 1:5.000
    - Plattegrond van de hoofdadministrateurswoning met paviljoen, ca. 1925; 695; 1 blad; schaal: 1:200
    - Kaarten betreffende de bouwassurantie van de theeonderneming Boekit Malintang van de N.V. Cultuurmij Batang Sangir, ca. 1930; 696; 1 omslag; schaal: 1:5.000
    - Situatiekaarten van de koelieemplacementen van 2 theeondernemingen van de N.V. Batang Sangir, ca. 1930; 697.1-698.2; 4 bladen; schaal: 1:1000
      - Limau Poeroet, 697.1-697.2; 2 bladen
        - Blad 1., 697.1
        - Blad 2., 697.2
      - Air Poetih, 698.1-698.2; 2 bladen
        - Blad 1., 698.1
        - Blad 2., 698.2
    - Plattegrond van gebouwen en terreinen van het Deli Proefstation te Medan, z.d.; 699; 1 blad; schaal: 1:10.000
    - Kaart van de terreinen, die door de schenking van de sultan van Deli aan de gemeente Medan in eigendom zijn overgegaan aan de Deli Maatschappij, door J. Witteveen, 1919; 700; 1 blad; schaal: 1:2.000
      Verkleinde kopie van het kadastrale plan.
    - Kaart van het pijpleidingenstelsel op het emplacement van de oceaanhaven van Belawan, door de N.V. Deli Spoorweg Maatschappij, 1950; 701; lichtdruk 1 blad; schaal: 1:1.000
    - Plattegrond van het emplacement van de onderneming Medan, 1876; 702; 1 blad; schaal: 1:1.500
  - Gebouwen en machines, E
    - Tekeningen van de Waterleiding Maatschappij Ajer Beresih te Medan, diverse schalen, 1905-1960; 703.1-703.9; lichtdrukken 12 pakken, 5 omslagen
      Het archief is toegankelijk d.m.v. de oorspronkelijke toegang (inv.nr. 703.1); hierin tevens de lijst met vervallen tekeningen. Deze tekeningen bleken voor vernietiging vatbaar.
      - Classificatiecode met register, 703.1
      - Nrs. 00/1 - 03/2 WATERWINNING, 703.2
      - Nrs. 10/1 - 10/27 HOOFDAANVOERLEIDINGEN, 703.3
      - Nrs. 10/29 - 10/92a HOOFDAANVOERLEIDINGEN, 703.4
      - Nrs. 10/104- 19/6a HOOFDAANVOERLEIDINGEN, 703.5
      - Nrs. 20/10 - 21/22a VERGAARBAKKEN, 703.6
      - Nrs. 30/00 - 30/33 VERDEEL-EN DIENSTLEIDINGEN, 703.7
      - Nrs. 41/3 - 42/9 BINNENLEIDINGEN, 703.8
      - Nrs. 50/1 - 51/161 GEBOUWEN, 703.9
      - Nrs. 80/2 - 81/50 ONDERDELEN, 703.10
      - Nrs. 92/01 - 99/76 ALGEMEEN, 703.11
      - Nrs. 100/7 - 101/45 WATERLEIDING BRASTAGI, 703.12
      - Nrs. 119/46 - 119/49 ANDERE WATERLEIDINGEN, 703.13
      - Oud archief nrs. 20/1 - 100/5, 703.14
      - Diversen, O-V; O ontbreekt, 703.15
      - Directietekeningen, 703.16
      - Watervoorziening Bindjei, 703.17
    - Situatietekeningen van de crêpe- en sheetfabrieken van de Deli Batavia Rubber Maatschappij, 1936; 704-711; lichtdrukken 8 bladen; schaal: 1:100 en 1:200
      - Bah Hapal, 704
      - Bandar Negri, 705
      - Djamboe Dolok, 706
      - Dolok Oeloe, 707
      - Poeloe Tagor, 708
      - Sarang Gitting, 709
      - Sarang Gitting II, 710
      - Sarang Torop, 711
    - Tekeningen afkomstig van de Kota Pinang Cultuur Maatschappij, diverse schalen, ca. 1923-1930; 712-721; lichtdrukken 10 pakken
      Bevat diverse tekeningen betreffende de onderneming Soemoet, waarvan de administratie door de Ajer Beresih werd gevoerd.
      - Machines, 712
      - Pompstation, 713
      - Atelier, 714
      - Afpakloods met brandgang, 715
      - Diversen: brandhoutloods, gezinswoning, kantoor en pondoks, 716
      - Locomotieven, 717
      - Vezelwagens en lorries, 718
      - Wissels en draaischijven, 719
      - Locomotiefremise, 720
      - Diversen: railbaanemplacement, brug in de zuidbaan, 721
    - Fundament voor "Rohrleitungs Plan Einzylinder-Ventil Dampfmaschine 600PSE 46", voor de palmoliefabriek Sawit Sebrang, ontvangen van machinefabriek Augsburg te Nürnberg, z.s., 1936; 722; lichtdruk 1 blad
    - Tekening van een brug te Naga Kasiangan, ontvangen van de N.V. Nederlandse Staalindustrie, z.s., 1952; 723; lichtdruk 1 blad
    - Tekening van de palmoliefabriek Sawit Sebrang, z.d.; 724; 1 blad; schaal: 1:100
    - Plattegrond en opstellingstekening van de fabriek Bandar Bedjambu, 1953; 725; lichtdruk 1 blad op karton; schaal: 1:100
  - Diversen, F
    - Kaart van de rivieren Siak en Kampar in de residentie Oostkust van Sumatra. - Batavia: Lith. der Genie, 1867; 726; gedrukt 1 kaart; Schaal: 1:450.000
      Bevat potloodaantekeningen.
    - Kaart van de rivieren en kanalen op het terrein van de onderneming Tandem, 1904; 727; 1 blad; schaal: 1:10.000
    - Situatieschets, lengte- en dwarsprofiel van het Alor-Dendangkanaal, 1904; 728; 1 blad; lengteschaal: 1:10.000, hoogteschaal: 1:100
    - Lengte en dwarsprofielen van het Alor-Dendangkanaal en van de hierin afwaterende kanalen, 1904; 729; 1 blad; lengteschaal:1:10.000, hoogteschaal: 1:100
    - Kaart van de hoofdplaats Medan met gelijknamige onderneming, z.d.; 730; 1 blad; schaal: 1:20.000
    - "Verdeling der ondernemingen over de hospitalen in Deli en Langkat: nieuwe indeling, 1933", z.d.; 731; lichtdruk 1 blad
    - Grafieken betreffende verlies en winst, oogsten en prijsontwikkeling over de jaren 1880-1935, ca. 1935; 732; 10 bladen
  - Documentatie, G
    - Kaart van het rijk Deli ter Sumatra's Oostkust,. - [S.n.]: [s.l.], 1876; 733; 1 krt: gedrukt.; schaal 1:100.000
    - Java-Madoera: etappekaart / door G.B.Hooyer, -Batavia: Top. Dienst, 1878; 734; 1 krt: gedrukt.; schaal: 1:50.0000
    - Kaart van de residentie Oostkust van Sumatra: Samengesteld naar gegevens eener vluchtige opname verricht in de jaren 1877-1882 / Topografisch Bureau. -Batavia: Topografisch Bureau van de Generale Staf, 1883; 735; 1 krt in 37 bladen: gedrukt + titelblad; schaal: 1:20.000
      overzichtskrt met bladwijzer en legenda
    - Kaart van een gedeelte der Oostkust van Sumatra: Langkat, Deli en Serdang waar tabaksplantingen zijn / door A.J. van der Stok Jr.- Amsterdam: [S.n.], 1884; 736; 1 krt: gedrukt; schaal: 1:150.000
      Het de merken waaronder het produkt in Nederland werd ingevoerd.
    - Kaart der tabaksondernemingen ter Oostkust van Sumatra, tevens aangevende de koffieondernemingen in Serdang en de concessies der Koninklijke Nederlandsche Petroleum Maatschappij in Tamiang / bew. door P. de Vries & Zoon. 4e uitg. -Amsterdam: J.H. de Bussy, 1900; 737; 1 krt: gedrukt; Schaal 1:200.000
      register tabak- en koffieondernemingen.
    - Schetskaart van het noordelijk gedeelte der residentie Oostkust van Sumatra / Topografische Inrichting. - Batavia: Topografische Inrichting, 1912; 738; 1 krt in 4 bladen: gedrukt; schaal 1:200.000
    - Cultuurkaart van het noordelijk gedeelte der residentie Oostkust van Sumatra / cartogr.inr. J.H. de Bussy - Amsterdam: J.H. de Bussy, 1914; 739; 1 krt: gedrukt; schaal: 1:400.000
      met legenda behorende bij de cultuurkaart bevattende de tabak-, rubber- en koffieonderneming
    - Spoorwegkaart van het noordelijk gedeelte der residentie Oostkust van Sumatra / cartogr.inr. J.H. de Bussy - Amsterdam: J.H. de Bussy, 1914; 740; 1 krt: gedrukt.; schaal: 1:400.000
    - Kaarten van het cultuurgebied Oostkust van Sumatra en Oostelijk Atjeh / Henri Dentz. - handleiding/index - Amsterdam: Henri Dentz in samenwerking met W.A. Janssen, Blad Langkat en Deli; 1920; 741; 2 exemplaren; 1 krt in 4 bladen: gedrukt; schaal 1:50.000-1:200.000; 1:100.000
    - Overzichtskaart van het cultuurgebied Oostkust van Sumatra en Oostelijk Atjeh / Henri Dentz. - Amsterdam: H. Dentz in samenwerking met W.A. Janssen, [ca. 1920]; 742; 1 krt.; gedrukt; schaal: 1:200.000
    - Voorlopige schetskaart residentie Sumatra's Westkust / Topografische inrichting. - Batavia: Topografische inrichting., 1922; 743; 1 krt; gedrukt; schaal 1:600.000
    - Hoofdplaats Medan: overzichtskaart / Topographische Inrichting. - Batavia: Topographische Inrichting, In duplo, 1913; 744; 1 krt in 4 bladen; gedrukt; schaal: 1:5.000
    - Hoofdplaats Medan / Topografische Dienst. - Weltevreden: Topografische Dienst, Uit het kaartarchief van Ajer Beresih., 1925; 745; 1 krt in 2 bladen: gedrukt; schaal: 1:5.000
    - Overzichtskaart van de Oost-Indische Archipel / Topografische Dienst. - Weltevreden: Topografische Dienst, 1926; 746; 1 krt in 6 bladen: gedrukt.; schaal 1:2.500.000
    - Grote Elsevier Atlas / Elsevier. - Amsterdam: Elsevier N.V., 1950-1951; 747-747A; 1 atlas in 2 dln: gedrukt
      - Deel II: Amerika, Azië, Australië, Oceanië, poolstreken, wereldsteden. 1951, 747
      - Deel I: De aarde, Europa, Afrika. 1950, 747A